臺灣臺南地方法院臺南簡易庭民事判決
110年度南簡字第1130號
原      告  良京實業股份有限公司

法定代理人  平川秀一郎

訴訟代理人  李禹靚  
被      告  施湘慈即施碧姿

上列當事人間請求返還借款事件，經本院於民國110年10月12日
言詞辯論終結，判決如下︰
主      文
被告應給付原告新臺幣伍仟伍佰伍拾元，及其中新臺幣肆仟參佰
陸拾元，自民國九十五年九月九日起至民國一○四年八月三十一
日止，按週年利率百分之十九點七一計算之利息，及自民國一○
四年九月一日起至清償日止，按週年利率百分之十五計算之利息
，暨延滯利息手續費新臺幣壹仟零伍拾元。
被告應給付原告新臺幣肆萬玖仟陸佰參拾元，及其中肆萬肆仟玖
佰貳拾壹元自民國九十五年九月十六日起至民國一○四年八月三
十一日止按週年利率百分之二十計算之利息，及自民國一○四年
九月一日起至清償日止，按週年利率百分之十五計算之利息，暨
違約金新臺幣壹仟壹佰伍拾元。
被告應給付原告新臺幣柒萬貳仟捌佰貳拾柒元，及自民國九十五
年九月十六日起至民國一○四年八月三十一日止按週年利率百分
之二十計算之利息，及自民國一○四年九月一日起至清償日止，
按週年利率百分之十五計算之利息，暨違約金新臺幣壹仟貳佰元
。
訴訟費用由被告負擔。
本判決得假執行。
    事實及理由
一、按訴狀送達後，原告不得將原訴變更或追加他訴，但減縮應
    受判決事項之聲明者，不在此限，民事訴訟法第255條第1項
    第3款定有明文。原告本件起訴第1項聲明為：被告應給付原
    告新臺幣5,550元，及其中新臺幣4,360元，自民國95年9月9
    日起至民國104年8月31日止，按年利率百分之19.71計算之
    利息，及自民國104年9月1日起至清償日止，按年利率百分
    之15計算之利息，及自民國95年10月10日起至清償日止，按
    延滯第一個月當月加計付新臺幣150元，延滯第二個月當月
    加計付新臺幣300元，延滯第三個月以上每月加計付新臺幣6
    00元之逾期手續費。嗣於民國110年10月12日言詞辯論期日
    減縮聲明為：被告應給付原告新臺幣5,550元，及其中新臺
    幣4,360元，自民國95年9月9日起至民國104年8月31日止，
    按年利率百分之19.71計算之利息，及自民國104年9月1日起
    至清償日止，按年利率百分之15計算之利息，暨延滯利息手
    續費新臺幣1,050元。核屬減縮應受判決事項之聲明，揆之
    前開法律規定，自應准許。
二、本件被告受合法通知，未於言詞辯論期日到場，核無民事訴
    訟法第386條列各款情形，應依原告之聲請，由其一造辯論
    而為判決。
三、原告起訴主張：
　㈠被告前向慶豐商業銀行股份有限公司申辦信用卡並簽定使用
    契約，被告得持用核發之信用卡於特約商店記帳消費，但應
    於當期繳款截止日前清償，若於當期繳款截止日前未繳清該
    期全部信用卡帳款時，即表示選擇以循環信用方式繳款，並
    按實際撥付消費款予特約商店之日起，依年利率百分之19.7
    1按日計算，計付循環信用利息，若未於當期繳款截止日前
    ，繳付最低應繳金額或延誤繳款期限者，另需給付逾期手續
    費，延滯第一個月當月加計付150元，延滯第二個月當月加
    計付300元，延滯第三個月以上每月加計付600元之逾期手續
    費。被告自民國95年9月8日起即未履行繳款義務，尚有本金
    及利息、逾期手續費拒不清償。案經慶豐商業銀行股份有限
    公司讓與債權予慶銀資產管理股份有限公司，嗣再經慶銀資
    產管理股份有限公司讓與債權予良京實業股份有限公司即原
    告並通知被告後屢次催告其速來償還，猶置之不理，爰依消
    費借貸及債權讓與之法律關係提起本訴，並聲明：如主文第
    一項所示。
　㈡被告前向渣打國際商業銀行股份有限公司申辦信用卡並簽定
    使用契約且申請餘額代償服務，被告得持用核發之信用卡於
    特約商店記帳消費，應於當期繳款截止日前清償金額，若選
    擇以循環信用方式繳款，仍應於當期繳款戴止日前繳付最低
    付款額，並依年利率百分之20計付循環信用利息，另若申請
    餘額代償服務並獲核准時，銀行得於核准後以動支持卡人信
    用額度方式代償持卡人指定之款項，且得將代償之金額計入
    循環信用本金，按循環信用利息規定計付利息，倘持卡人未
    於當期繳款期限前繳付最低付款額或遲誤繳款期限者，除循
    環信用利息外，另須收取三期分別為300元、400元、450元
    之違約金。被告至95年9月15日止，尚積欠49,630元，其中
    本金為44,921元拒不清償，案經渣打國際商業銀行股份有限
    公司讓與債權予良京實業股份有限公司即原告並通知被告後
    ，幾經催討，均未付款，爰依消費借貸及債權讓與之法律關
    係提起本訴，並聲明：如主文第二項所示。
　㈢被告前向渣打國際商業銀行股份有限公司申辦信用卡並簽定
    使用契約且申請現金貸款服務，被告得持用核發之信用卡於
    特約商店記帳消費，應於當期繳款截止日前將上開金額全數
    返還，若選擇以循環信用方式繳款，仍應於當期繳款裁止日
    前繳付最低付款額，並依年利率百分之20計付循環信用利息
    ，另若申請現金貸款服務並獲核准時，被告同意每期應攤還
    金額列入信用卡最低付款額度内，逾期未繳者，按循環信用
    利息規定計付利息，倘持卡人未於當期繳款期限前繳付最低
    付款額或遲誤繳款期限者，除循環信用利息外，另須收取三
    期分別為新台幣300元、400元、500元之違約金。被告至民
    國95年9月15日止，尚積欠本金72,827元拒不清償，案經渣
    打國際商業銀行股份有限公司讓與債權予良京實業股份有限
    公司即原告並通知被告後，爰依消費借貸及債權讓與之法律
    關係提起本訴，並聲明：如主文第三項所示。　
四、被告經合法通知，未於言詞辯論期日到場，亦未提出書狀作
    任何聲明或陳述。
五、原告主張之上開事實，業據提出與其所述相符之慶豐銀行信
    用卡申請書影本、客戶應繳金額查詢表、債權讓與證明書暨
    附表、通知函影本、渣打銀行信用卡申請書影本、帳單影本
    、金管銀票字第10040000140 號令、債權讓與證明書暨附表
    影本、公告報紙影本、被告戶籍謄本影本等件（見本院卷第
    19至57頁）為證，而被告經合法通知，未於言詞辯論期日到
    場爭執，亦未提出任何書狀或證據資料供本院審酌，本院依
    上開調查證據之結果，堪信原告之主張為真實。從而，原告
    本於消費借貸及債權讓與之法律關係，請求被告給付如主文
    第一、二、三項所示之金額及利息，洵屬有據，應予准許。
六、本判決係就民事訴訟法第427條第1項所定適用簡易程序所為
    被告敗訴之判決，依同法第389條第1項第3款之規定，應依
    職權宣告假執行。
七、據上結論：本件原告之訴為有理由，依民事訴訟法第436條
    第2項、第385條第1項前段、第78條、第389條第1項第3款，
    判決如主文。
中　　華　　民　　國　　110 　年　　10　　月　　26　　日
                  臺灣臺南地方法院臺南簡易庭
                                  法  官  李杭倫
以上正本係照原本作成。
如不服本判決，應於送達後20日內，向本院提出上訴狀並表明上
訴理由，如於本判決宣示後送達前提起上訴者，應於判決送達後
20日內補提上訴理由書（須附繕本）。如委任律師提起上訴者，
應一併繳納上訴裁判費。
中　　華　　民　　國　　110 　年　　10　　月　　27　　日
                                  書記官  黃怡惠